【裁判字號】    99,訴,93
【裁判日期】    990430
【裁判案由】    違反毒品危害防制條例
【裁判全文】
臺灣臺南地方法院刑事判決                99年度訴字第93號
公  訴  人  臺灣臺南地方法院檢察署檢察官
被      告  乙○○
上列被告因違反毒品危害防制條例案件，經檢察官提起公訴（98
年度毒偵字第2203、2267、2566、2743號），被告於準備程序中
就被訴事實為有罪之陳述，本院合議庭裁定由受命法官獨任進行
簡式審判程序，判決如下：
    主  文
乙○○犯施用第一級毒品罪，共肆罪，均累犯，各處有期徒刑拾
月，扣案之第一級毒品海洛因貳包（各為毛重零點肆公克及檢驗
後淨重零點貳壹陸公克）沒收銷燬之；又犯施用第二級毒品罪，
共貳罪，均累犯，各處有期徒刑陸月，扣案之第二級毒品安非他
命壹包（毛重零點參公克）沒收銷燬之。應執行有期徒刑貳年。
扣案之第一級毒品海洛因貳包（各為毛重零點肆公克及檢驗後淨
重零點貳壹陸公克）、第二級毒品安非他命壹包（毛重零點參公
克），均沒收銷燬之。
    事實及理由
一、本件被告乙○○所犯並非死刑、無期徒刑或最輕本刑有期徒
    刑3年以上之罪，亦非高等法院管轄第一審案件，其於準備
    程序中就被訴事實為有罪之陳述，經告知被告簡式審判程序
    之旨，並聽取檢察官及被告之意見後，本院合議庭裁定由受
    命法官獨任以簡式審判程序加以審理，是本案之證據調查，
    依刑事訴訟法第273條之2規定，不受同法第159條第1項、第
    161條之2、第161條之3、第163條之1及第164條至第170條之
    限制；並得依同法第310條之2準用第454條之規定製作略式
    判決書，合先敘明。
二、本件被告之犯罪事實及證據，除補正如下外，其餘均引用檢
    察官起訴書之記載（詳附件）：
  (一)起訴書「犯罪事實」欄部分：
    1.「犯罪事實」欄第二項第2行「98年9月30日10時30分回溯
      26小時內某時」之記載，更正為：「98年9月27日20時許
      」（見南市警五刑偵字第09845010440號卷第2頁、98毒偵
      2203號偵查卷第6頁、本院卷第68頁）。
    2.「犯罪事實」欄第二項第3、4、6行「98年11月9日16時40
      分回溯26小時內某時及98年11月10日19時40分回溯26小時
      內某時」之記載，更正為：「98年11月7日15時許及98年
      11月8日13時30分許」（見南市警五刑偵字第09845001314
      號卷第2頁、南市警五刑偵字第09845011890號卷第3頁、
      98年度毒偵字第2566號偵查卷第8頁、本院卷第68頁）。
    3.「犯罪事實」欄第二項倒數第3行「分別扣得海洛因1 包
      （毛重0.5公克）」之記載，更正為：「分別扣得白色粉
      末1包（毛重0.5公克，未檢驗出毒品反應）」（見98毒偵
      2203號偵查卷第15、16頁）。
    4.「犯罪事實」欄第二項倒數第1、2行「海洛因1包（0.5公
      克）。」之記載，更正為：「海洛因1包（檢驗後淨重0.
      216公克）。」。
  (二)證據部分增列：被告於本院準備程序及審理時均自白犯罪。
三、論罪科刑：
  (一)核被告所為，分別係犯毒品危害防制條例第10條第1項之施
    用第一級毒品罪，共四罪；及犯同條例第10條第2項之施用
    第二級毒品罪，共二罪。至其分別持有第一、二級毒品並進
    而施用，其持有之低度行為應為施用之高度行為所吸收，均
    不另論罪。又被告所犯四次施用第一級毒品罪及二次施用第
    二級毒品罪，犯意個別，行為互殊，應予分論併罰。再查，
    被告有起訴書「犯罪事實」欄第一項所載之犯罪前科，此有
    臺灣高等法院被告前案紀錄表在卷可按，其受徒刑之執行完
    畢後，5年以內故意再犯本件有期徒刑以上之各罪，均為累
    犯，各應依刑法第47條第1項之規定加重其刑。
  (二)爰審酌被告有多次施用毒品前科，經送觀察勒戒、強制戒治
    及刑罰執行後，猶未能戒絕革除惡習，再犯本件施用第一、
    二級毒品罪，顯見其意志力甚為薄弱，迄未能戒除毒癮，惟
    念其施用毒品所生危害，本質上乃屬自我戕害身心健康之行
    為，對於他人生命、身體、財產等法益，尚無危害，且其犯
    後坦承，態度良好等一切情狀，分別量處如主文所示之刑，
    並定其應執行之刑。
  (三)扣案之毒品3包（指分別於98年10月8日及98年11月10日查獲
    之毒品），經檢驗結果，其中2包確認係第一級毒品海洛因
    ，另1包則為第二級毒品安非他命，此有高雄市立凱旋醫院
    濫用藥物成品檢驗鑑定書及警方檢驗照片在卷可稽（見98毒
    偵2566號卷第20頁、南市警三刑偵字第09843032630號卷第
    12、13頁），依毒品危害防制條例第18條第1項前段，不論
    屬於犯人與否，均應宣告沒收併銷燬之。至於98年9月30日
    查扣之白色粉末1包（毛重0.5公克），經送驗結果並未檢出
    毒品反應，亦有高雄市立凱旋醫院濫用藥物成品檢驗鑑定
    書1份在卷可稽（見98毒偵2203號卷第15頁），爰不為沒收
    諭知。
四、據上論結，應依刑事訴訟法第273條之1第1項、第299條第1
    項前段、第310條之2、第454條，毒品危害防制條例第10條
    第1項、第2項、第18條第1項前段，刑法第11條、第47條第1
    項、第51條第5款，判決如主文。
本案經檢察官甲○○到庭執行職務。
中    華    民    國    99    年    4    月    30    日
                  刑事第四庭    法  官  陳淑卿
以上正本證明與原本無異。
如不服本判決應於收受本判後10日內向本院提出上訴書狀，並應
敘述具體理由。如未敘述上訴理由者，應於上訴期間屆滿後20日
內向本院補提理由書狀（均須按他造當事人之人數附繕本）「切
勿逕送上級法院」。
                                書記官  周怡青
中    華    民    國    99    年    4    月    30    日
附錄論罪科刑法條
毒品危害防制條例第10條：
施用第一級毒品者，處6月以上5年以下有期徒刑。
施用第二級毒品者，處3年以下有期徒刑。

司法院資訊處製作；財團法人民間司法改革基金會備份。
